臺灣士林地方法院刑事判決
111年度金簡上字第25號
公  訴  人  臺灣士林地方檢察署檢察官
上  訴  人  黃崇偉

                    籍設新北市○○區○○街○段000號（新                      北○○○○○○○○）

上列上訴人即被告因詐欺等案件，不服本院民國111年2月25日所
為之111年度金簡字第5號第一審簡易判決（起訴案號：109年度
偵字第13579、14900號），提起上訴，本院管轄之第二審合議庭
判決如下：
    主  文
上訴駁回。
黃崇偉緩刑貳年。
    事實及理由
一、本案經本院合議庭審理結果，認第一審以上訴人即被告黃崇
    偉所為，係幫助犯刑法第339條之4第1項第2款之三人以上共
    同詐欺取財罪，處有期徒刑6月，其認事用法及量刑均無違
    誤，應予維持，除補充「被告於本院審理中之自白（見本院
    卷第82頁）」資為證據外，其餘事實、證據及理由，均引用
    如附件第一審判決書之記載。
二、上訴人上訴意旨略以：被告涉世未深誤觸法網，前無任何犯
    罪紀錄，在本案中坦承犯行不諱，望能從輕量刑，另被告未
    獲得任何不法所得，但仍願盡力賠償被害人之損失，希望本
    院安排調解等語。
三、經查：
  ㈠按刑之量定，係實體法上賦予法院得為自由裁量之事項，倘
    其未有逾越法律所規定之範圍，或濫用其權限，即不得任意
    指摘為違法（最高法院75年台上字第7033號判例意旨參照）
    ；且在同一犯罪事實與情節，如別無其他加重或減輕之原因
    ，下級審量定之刑，亦無過重或失輕之不當情形，則上級審
    法院對下級審法院之職權行使，原則上應予尊重（最高法院
    85年度台上字第2446號判決意旨參照）。查被告提起上訴之
    理由，均已呈現於原審之卷內資料中，原審依上揭證據資料
    ，詳細審酌刑法第57條所定科刑時應審酌之事項，始本於法
    律所賦予之裁量權限而為刑度宣告，於實體法授權之刑度、
    刑罰種類範圍內，乃個案衡量之結果，且量刑亦無裁量逾越
    法定範圍或濫用之明顯違法情事，應予維持。被告以前詞提
    起上訴，為無理由，應予駁回。
  ㈡查被告未曾因故意犯罪受有期徒刑以上刑之宣告，有臺灣高
    等法院被告前案紀錄表附卷可稽（見本院卷第23頁），其因
    一時失慮，致罹刑典，犯罪後於本院審理時坦承犯行，堪認
    有所悔悟，審酌被告業已於本院審理中與被害人蘇阿珠達成
    和解，並依和解契約履行完畢等情，有和解筆錄在卷可稽（
    見本院卷第85頁），本院認被告經此偵、審、科刑之教訓後
    ，當知所警惕，信無再犯之虞，因認前開所宣告之刑，以暫
    不執行為適當，爰依刑法第74條第1項第1款規定，併宣告緩
    刑2年，以勵自新。
據上論斷，應依刑事訴訟法第455條之1第1項、第3項、第368條
、第373條，刑法第74條第1項第1款，判決如主文。
本案經檢察官鄭世揚提起公訴，檢察官馬凱蕙到庭執行職務。
中　　華　　民　　國　　111 　年　　8 　　月　　23　　日
                  刑事第五庭審判長法  官  黃怡瑜 
                                  法  官  黃瀞儀 
                                  法  官  郭韶旻
以上正本證明與原本無異。
本件不得上訴。
                                  書記官  黃佩儀
中　　華　　民　　國　　111 　年　　8 　　月　　23　　日